【裁判字號】    98,易,169
【裁判日期】    980424
【裁判案由】    毒品危害防制條例
【裁判全文】
臺灣基隆地方法院刑事判決               98年度易字第169號
公  訴  人  臺灣基隆地方法院檢察署檢察官
被      告  甲○○
上列被告因毒品危害防制條例案件，經檢察官提起公訴（98年度
毒偵字第514號），被告於準備程序進行中，就被訴事實為有罪
之陳述，經本院合議庭裁定由受命法官獨任進行簡式審判程序，
判決如下：
    主  文
甲○○施用第二級毒品，累犯，處有期徒刑月，如易科罰金，
以新臺幣壹仟元折算壹日。
    事  實
一、甲○○前因施用毒品案件，經觀察、勒戒後，認無繼續施用
    毒品之傾向，於民國87年12月17日執行完畢釋放，並由臺灣
    基隆地方法院檢察署檢察官以87年度偵字第5615號為不起訴
    處分確定。復因施用毒品案件，經觀察、勒戒後，認有繼續
    施用毒品之傾向，經臺灣板橋地方法院裁定令入勒戒處所施
    以強制戒治，於90年3 月23日執行完畢而釋放，並由臺灣板
    橋地方法院檢察署檢察官聲請簡易判決處刑，經同院判處有
    期徒刑4月確定，於90年3月19日易科罰金執行完畢；復於91
    年間因施用第二級毒品案件，再經本院裁定令入戒治處所施
    以強制戒治1 年（於92年12月15日期滿），且由臺灣基隆地
    方法院檢察署檢察官提起公訴，經本院判處有期徒刑10月確
    定；其後，因犯竊盜案件，由本院以92年度訴字第202 號判
    處有期徒刑8 月，嗣經上訴，由臺灣高等法院以92年度上易
    字第3485號判決上訴駁回而確定，前開二案後經合併裁定應
    執行有期徒刑1年5月確定；又因施用毒品案件，經本院以93
    年度易字第138號判處有期徒刑10月確定，前開3案經接續合
    併執行，於93年4月16日發監執行，並於95年1月27日因縮刑
    刑期假釋出監，所餘刑期並付保護管束，於95年5月23日假
    釋期滿未經撤銷假釋以已執行論而執行完畢（構成累犯）。
二、詎未戒除毒癮，基於施用第二級毒品之犯意，於98年2月1日
    晚間6許，在其基隆市○○區○○街52之3號住處內，以將第
    二級毒品甲基安非他命置於鋁箔紙上燒烤產生煙霧而吸食之
    方式，施用第二級毒品1次。嗣為警於同年2月3日下午3時15
    分許，在基隆市○○區○○路176 號前查獲，並採集尿液送
    請鑑驗後，呈甲基安非他命陽性反應，始悉上情。
三、案經基隆市警察局移送臺灣基隆地方法院檢察署檢察官偵查
    起訴。
    理  由
一、本件被告所犯者非為死刑、無期徒刑、最輕本刑為3 年以上
    有期徒刑之罪或高等法院管轄第一審案件，其於準備程序進
    行中，先就被訴事實為有罪之陳述，經告知其簡式審判程序
    之旨，並聽取公訴人及被告之意見後，本院依刑事訴訟法第
    273條之1第1 項之規定，裁定由受命法官獨任進行簡式審判
    程序，且依同法第273條之2規定，簡式審判程序之證據調查
    ，不受第159條第1項、第161條之2、第161條之3、第163 條
    之1及第164條至第170條規定之限制，合先敘明。
二、前揭犯罪事實，業據被告於本院準備程序及審理時坦承不諱
    ，又經被告同意，為警查獲後所採集之尿液經送驗後，呈安
    非他命及甲基安非他命之陽性反應，此有基隆市警察局偵辦
    毒品案件尿液檢體對照表、台灣尖端先進生技醫藥股份有限
    公司濫用藥物檢驗報告各乙份附卷可稽，且參之以酵素免疫
    分析或薄層定性分析等方式為初步篩檢者，檢驗結果雖有相
    當程度偽陽性之可能，然以氣（液）相層析、質譜分析之儀
    器為交叉確認者，檢驗結果出現偽陽性之機率則極低，因而
    具有公信力，核足為對涉嫌人不利之認定，是被告自白足認
    與犯罪事實相符，本件事證明確，應依法論科。
三、又施用甲基安非他命之代謝最先是去N-甲基（N-demethylat
    ion）形成安非他命，而施用甲基安非他命後，在正常尿液
    PH值情況下，24小時內，有43％服用劑量以甲基安非他命原
    態排出；另施用安非他命後24小時內，有30％以安非他命原
    態排出，20％經去氨基作用及氧化作用形成苯甲酸，2％ 經
    反應形成Norephedrine（參照行政院衛生署出版「物質濫用
    」、「常見濫用藥物檢驗方法彙編」所載）。而施用安非他
    命後，其尿液不致檢出甲基安非他命陽性反應，而施用甲基
    安非他命後，其尿液可檢出甲基安非他命和其代謝物安非他
    命成分，有行政院衛生署管制藥品管理局93年11月2 日管檢
    字第0930010499號函可按，是尿液經檢驗出甲基安非他命陽
    性反應，係被告施用甲基安非他命後以甲基安非他命原態排
    出者；而檢驗出安非他命陽性部分，乃施用甲基安非他命、
    安非他命均可檢驗出安非他命陽性反應。查被告為警採集之
    尿液經檢驗結果，呈安非他命及甲基安非他命陽性反應，足
    認被告係施用甲基安非他命無訛，起訴書誤載為安非他命，
    應予更正，併此敘明。
四、查甲基安非他命分係毒品危害防制條例第2條第2項第2 款所
    定之第二級毒品，核被告所為係犯毒品危害防制條例第10條
    第第2 項之施用第二級毒品罪。被告持有第二級毒品甲基安
    非他命之低度行為，應為施用第二級毒品之高度行為所吸收
    ，不另論罪。再被告有事實欄所示論罪科刑執行完畢情形，
    有臺灣高等法院被告前案紀錄表乙份附卷足憑，其於前案執
    行完畢後5 年內，故意再犯本件有期徒刑以上之罪，為累犯
    ，依刑法第47條第1 項加重其刑。爰審酌被告曾有施用毒品
    之前科仍不知戒除，惟犯罪後坦承犯行，且所犯之施用毒品
    犯行乃戕害自己身心健康，並未危及他人等一切情狀，量處
    如主文所示之刑，並諭知易科罰金之折算標準。
據上論斷，應依刑事訴訟法第273條之1第1項、第299條第1 項前
段，毒品危害防制條例第10條第2 項，刑法第11條前段、第47條
第1項、第41條第1項前段，判決如主文。
本案經檢察官乙○○到庭執行職務。
中    華    民    國    98    年    4    月    24    日
                  刑事第四庭法  官   周霙蘭
以上正本證明與原本無異。
如不服本判決應於收受本判決後10日內向本院提出上訴書狀，其
未敘述上訴理由者，並得於提起上訴後10日內向本院補提理由書
狀（均須按他造當事人之人數附繕本）「切勿逕送上級法院」。
中    華    民    國    98    年    4    月    24    日
                            書記官   莊智凱
附錄本案所犯法條：
毒品危害防制條例第10條：
I施用第一級毒品者，處 6 月以上 5 年以下有期徒刑。
II施用第二級毒品者，處 3 年以下有期徒刑。


司法院資訊處製作；財團法人民間司法改革基金會備份。
